【裁判字號】    98,中簡上,925
【裁判日期】    981020
【裁判案由】    違反商標法
【裁判全文】
臺灣臺中地方法院刑事判決           98年度中簡上字第925號
上  訴  人
即  被  告  甲○○
上列上訴人即被告因違反商標法案件，不服臺灣臺中地方法院臺
中簡易庭九十八年度中簡字第二二七八號，中華民國九十八年七
月十七日第一審簡易判決（聲請簡易判決處刑案號：臺灣臺中地
方法院檢察署九十八年度偵字第一五四０九號），提起上訴，本
院管轄第二審之合議庭判決如下：
    主    文
上訴駁回。
甲○○緩刑貳年。
    犯罪事實
一、甲○○明知「CHANEL及圖」之商標圖樣及名稱，業經瑞士商
    香奈兒公司（下稱香奈兒公司）向我國經濟部智慧財產局申
    請註冊登記，取得商標專用權，指定使用於皮包、手提包等
    類商品，現仍於專用期間內，於商標專用期間內享有禁止他
    人於同一或類似商品為相同或近似使用之排他性權利；任何
    人未經商標專用權人之授權，不得於同一或類似商品使用相
    同或近似之商標圖樣，亦不得販賣、意圖販賣而陳列、輸出
    或輸入仿冒上開商標圖樣之商品，且該商標圖樣之皮包或皮
    件在市場行銷多年，為業界及消費大眾所共知；詎甲○○明
    知其已去世婆婆所留下之嵌飾有「CHANEL」商標圖樣之手提
    包一個，係未經上開商標權人香奈兒公司之許可或授權使用
    商標之仿冒商品，竟基於販賣仿冒商標商品之主觀意圖，於
    民國九十八年三月二十日上午，在臺中市○區○○路五段與
    自由路旁之跳蚤市場攤位內，將上開手提包擺置陳列於攤架
    上，供不特定人瀏覽選購，而欲以新臺幣四百至五百元之價
    格販售該只手提包。嗣於同日上午十一時二十分許，為警喬
    裝買主而當場查獲，並扣得前揭甲○○所擺設嵌飾有「CHAN
    EL」商標圖樣之仿冒手提包一個。
二、案經內政部警政署保安警察第二總隊第一大隊第三中隊報請
    臺灣臺中地方法院檢察署檢察官偵查後，聲請為簡易判決處
    刑。
    理    由
一、訊據上訴人即被告（下稱被告）甲○○固不否認其確有於前
    揭時地，在攤架上擺置陳列上開嵌飾有「CHANEL」商標圖樣
    之仿冒手提包一個，欲予販售予不特定人之事實，但矢口否
    認有何違反商標法之犯行，辯稱：伊不知在攤位上所陳列之
    手提包係仿冒品，並無違反商標法之主觀故意云云。惟查，
    上揭事實業經被害人香奈兒公司之代理人乙○○於警訊中指
    訴綦詳〔見警卷第10頁至第11頁。按被告以外之人（包括證
    人、鑑定人、告訴人、被害人及共同被告等）於審判外之陳
    述雖不符刑事訴訟法第一百五十九條之一至之四等四條之規
    定，而經當事人於審判程序同意作為證據，法院審酌該言詞
    陳述或書面陳述作成時之情況，認為適當者，亦得為證據；
    當事人、代理人或辯護人於法院調查證據時，知有刑事訴訟
    法第一百五十九條第一項不得為證據之情形，而未於言詞辯
    論終結前聲明異議者，視為有前項之同意，同法第一百五十
    九條之五定有明文。立法意旨在於傳聞證據未經當事人之反
    對詰問予以核實，原則上先予排除；惟若當事人已放棄反對
    詰問權，於審判程序中表明同意該等傳聞證據可作為證據；
    或於言詞辯論終結前未聲明異議，基於尊重當事人對傳聞證
    據之處分權及證據資料愈豐富，愈有助於真實發見之理念，
    且強化言詞辯論主義，使訴訟程序得以順暢進行，上開傳聞
    證據亦均具有證據能力。本件被害人香奈兒公司之代理人乙
    ○○於警詢時之指陳，其性質雖屬證人於審判外所為之陳述
    ，而為傳聞證據，且查無符合刑事訴訟法第一百五十九條之
    一至之四之情形，然其所為之上開警詢筆錄內容，業經本院
    予以提示並告以要旨，且經檢察官與被告就證據能力俱表示
    並無異見，同意採為證據使用（見本院二審卷第23頁），本
    院審酌上開筆錄作成之時，並無任何遭受不當施壓或干擾，
    亦未有具體事證顯示其有遭受不當取供之情形，因認以之作
    為本件之證據亦屬適當，依上開刑事訴訟法第一百五十九條
    之五之規定，自得作為證據使用〕，並有經濟部智慧財產局
    商標資料檢索服務資料、鑑定證明書、仿冒商標商品照片等
    件附卷（見警卷第14頁至第15頁、第26頁），暨上揭嵌飾有
    「CHANEL」商標圖樣之仿冒手提包一個扣案可資佐證。又參
    以「CHANEL及圖」之商標圖樣及名稱，係國際知名商標，廣
    見於各類廣告媒體，而為普羅大眾所共同熟知，其並早於近
    三十年前，即在我國申請註冊獲准，取得商標專用權，除於
    全省各地設有門市或於各大百貨公司設有專櫃販賣展售標示
    該商標之商品外，並於各大報章雜誌刊登廣告宣傳該品牌之
    商品，而政府致力於查緝仿冒商標商品之作為，亦經報紙與
    電視媒體迭有報導；況被告意圖販賣之該只手提包，其品質
    粗糙，與真品價格相差至為懸殊，其於偵查中亦坦陳曾聽女
    兒說過香奈兒的產品是精品，亦曾在報紙上看過香奈兒商標
    圖樣之廣告等語（見偵查卷第6頁），則被告對於扣案之嵌
    飾有「CHANEL」商標圖樣之手提包一個，係享有商標專用權
    之商品乙節，實難諉為不知，是被告所辯，無非脫飾卸責之
    語，委無足採。準此，本件事證已臻明確，被告犯行洵堪認
    定。
二、核被告甲○○所為，應係犯商標法第八十二條之意圖販賣而
    陳列仿冒商標商品罪。原判決因認被告違反商標法罪行事證
    明確，適用商標法第八十二條之規定，判處被告拘役三十日
    ，並依刑法第四十一條第一項前段規定，諭知易科罰金之折
    算標準，且按照商標法第八十三條之明文，就扣案仿冒之手
    提包一個，認係犯商標法第八十二條所陳列之商品，不問屬
    於犯人與否，併同為沒收之諭知；其認事用法並無違誤，量
    刑亦稱妥適。被告上訴意旨猶執陳詞，主張其因不知扣案之
    手提包為仿冒品，故並無違反商標法之主觀犯意為由，對原
    判決提起上訴，其所辯如何不足採認，已如前述，被告復未
    能具體指摘原判決認事用法有何疏漏或違誤之處，其上訴已
    乏依據，自應予以駁回。
三、末查，被告甲○○前未曾因故意犯罪受有期徒刑以上刑之宣
    告，此有臺灣高等法院被告前案紀錄表可查，其因一時失慮
    ，偶罹刑典，姑念被告犯行輕微，犯罪手段平和，其意圖販
    賣而陳列之仿冒手提包亦僅有一個，犯罪所生具體危害非鉅
    ，被害人香奈兒公司亦始終未表達追究被告刑責之意，被告
    歷此偵審程序及罪刑之宣告後，當能知所警惕，信無再犯之
    虞，本院因認對其所宣告之刑，應以暫不執行為適當，爰併
    予諭知緩刑二年，以啟自新。
據上論斷，應依刑事訴訟法第四百五十五條之一第一項、第三項
、第三百六十八條，刑法第七十四條第一項第一款，判決如主文
。
本案經檢察官張富鈞到庭執行職務。
中    華    民    國    98    年    10    月    20    日
                  刑事第三庭  審判長法  官  周瑞芬
                                    法  官  李慧瑜
                                    法  官  陳思成
以上正本證明與原本無異。
不得上訴。
                                    書記官  吳詩琳
中    華    民    國    98    年    10    月    20    日


司法院資訊處製作；財團法人民間司法改革基金會備份。
